【裁判字號】    95,易,167
【裁判日期】    950127
【裁判案由】    詐欺
【裁判全文】
臺灣臺北地方法院刑事判決               95年度易字第167號
公  訴  人  臺灣臺北地方法院檢察署檢察官
被      告  甲○○
上列被告因詐欺案件，經檢察官提起公訴（94年度偵第20128號
），本院判決如下：
    主  文
本件公訴不受理。
    理  由
一、公訴意旨略稱：被告甲○○明知提供自己之金融帳戶供他人
    使用，可能係供他人作為詐欺犯罪之用，仍基於幫助詐欺之
    犯意，於民國94年1月間，在臺北市中正區○○○路○段66號
    新光三越百貨股份有限公司臺北站前店，將其所開立之安泰
    商業銀行農安分行第00000000000000號帳戶，以新台幣（下
    同）2,000元之代價，出售予真實姓名、年籍不詳之成年男
    子使用，幫助該男子所屬詐欺集團詐騙他人之財物。嗣乙○
    ○在雅虎奇摩拍賣網站上，向自稱「金安慶」之詐欺集團某
    成員購買多普達牌Dopod 700手機1支，並依「金安慶」之指
    示，於同年2月18日下午4時23分，將購機款項1萬8500元匯
    至上開帳戶；惟匯款完成後，「金安慶」即無法連絡，乙○
    ○亦未收取所購買之手機，始知受騙，乃報警循線查悉上情
    ，因認被告涉犯刑法第339條第1項、第30條第1項幫助詐欺
    取財罪嫌等語。
二、按已經提起公訴之案件，在同一法院重行起訴者，應諭知不
    受理之判決，並得不經言詞辯論為之，刑事訴訟法第303條
    第2款、第307條分別定有明文。此項訴訟法上所謂一事不再
    理之原則，關於實質上一罪或裁判上一罪，均有其適用，最
    高法院60年台非字第77號判例可資參照。又所稱同一案件包
    括事實上及法律上同一案件，係指所訴彼此兩案為同一被告
    ，其被訴之犯罪事實亦屬同一者而言，至案件是否同一，應
    從被告與犯罪事實二方面觀察，實質上或裁判上一罪，其基
    本事實或有差異，惟在實體法上作成一罪，刑罰權僅為單一
    ，其在法律上之事實關係既屬單一，具有不可分性，則檢察
    官雖僅就其犯罪事實一部起訴，效力仍及於全部，亦不失為
    同一案件，故就連續犯之犯罪事實一部提起公訴，依審判不
    可分原則，其效力及於全部，其他部分自不得再行提起公訴
    。
三、經查：本件被告甲○○曾先後：
（一）於93年4月26日、94年2月14日，分別在臺北市○○街25號
      安泰商業銀行農安分行、臺北市大安區○○○路○段260、
      262號臺北國際商業銀行和平分行開設帳號0000000000000
      0號與0000000000000帳戶後，旋即各以2000元之價格售予
      同一犯罪集團供作存放詐欺他人金錢所得之工具等犯行，
      該詐騙集團份子即意圖為自己不法所有，上網連線至雅虎
      奇摩拍賣網站，張貼拍賣訊息，致尤美芳匯款1萬3000元
      至前揭安泰商業銀行農安分行之帳戶，龔瑞明、蔡一葦、
      李連發等人各匯款1萬1400元、2100元、7900元至前揭臺
      北國際商業銀行和平分行之帳戶。
（二）於93年10月底某日，將所有中國農民銀行中山分行（下稱
      農民銀行）帳號第000-00-00000-0號帳戶之存摺、提款卡
      及密碼，以每15天租金2000元之價格，出租與真實姓名、
      年籍不詳綽號「大胖」之成年男子使用，俾便「大胖」得
      以詐騙不特定人，被告則以此方式幫助「大胖」掩飾、隱
      匿詐欺犯罪所得。該綽號「大胖」之成年男子於取得前揭
      帳戶後，即與另一真實姓名、年籍不詳之成年男子基於意
      圖為自己不法所有之犯意聯絡，於93年12月23日下午4時
      許，由該不詳姓名、年籍之男子撥打賴雲萍之電話，向賴
      雲萍佯稱：其女兒已遭綁架，如不匯錢將對其女兒不利等
      語，使賴雲萍信以為真，而陷於錯誤。賴雲萍旋以金融卡
      轉帳方式，轉帳10萬元至甲○○所有前揭農民銀行之帳戶
      內。
    被告前揭行為涉嫌幫助詐欺犯行，已分別經臺灣臺北地方法
    院察署檢察官於94年10月13日以94年度偵字第15536號起訴
    及於94年11月16日以94年度偵字第10968、13302、13446、
    16399號起訴，分別於94年10月27日繫屬本院以94年度易字
    第1695號審理及於95年1月4日繫屬本院以95年度易字第49
    號審理，本院94年度易字第1695號案並經本院判處被告有期
    徒刑參月，如易科罰金，以參佰元折算壹日，現上訴臺灣高
    等法院審理中，有台灣高等法院被告全國前案紀錄表及台灣
    台北地方法院檢察署檢察官94年度偵字第15536號及第10968
    、13302、13446、16399號起訴書在卷可參。經核本件檢察
    官聲請簡易判決處刑所載被告之行為與前案業經起訴之行為
    間，時間緊接，犯罪行為之方法態樣相同，且所犯之罪名及
    基本犯罪構成要件亦相同，其顯係基於同一犯意為之，是前
    案起訴之效力應及於全部，不得另案再行起訴。而公訴人復
    於94年11月28日就同一案件之本案向本院重行聲請簡易判決
    處刑，於95年1月16日繫屬本院，依照上開說明，本件爰不
    經言詞辯論，逕為不受理之判決。
四、據上論斷，應依刑事訴訟法第303條第2款、第307條判決如
    主文。
中    華    民    國    95    年    1    月    27    日
                刑事第二庭審判長法  官   吳孟良
                                法  官   蘇嘉豐
                                法  官   沈君玲
以上正本證明與原本無異。
如不服本判決，應於判決送達後10日內向本院提出上訴狀（應抄
附繕本）。告訴人或被害人如對於本判決不服者，應具備理由請
求檢察官上訴，其上訴期間之計算係以檢察官收受判決正本之日
期為準。
                                書記官  袁以明
中    華    民    國    95    年    1     月    27    日


司法院資訊處製作；財團法人民間司法改革基金會備份。
